臺灣高等法院刑事判決　　　　　　　　　　　　　九十三年度上易字第一二八一號
　　上　訴　人
　　即　被　告　乙○○
右上訴人因傷害案件，不服臺灣桃園地方法院九十三年度易字第二一一號，中華民國
九十三年四月二十八日第一審判決（起訴案號：臺灣桃園地方法院檢察署九十二年度
偵字第一三０五八號），提起上訴，本院判決如左：
    主  文
原判決關於乙○○部分撤銷。
乙○○無罪。
    理  由
一、公訴意旨略以：被告甲○○與乙○○係鄰居關係，甲○○（甲○○傷害人之身體
    ，處拘役貳拾日，如易科罰金，以三百元折算壹日。又損壞他人之花盆，足以生
    損害於他人，處拘役貳拾日，如易科罰金，以三百元折算壹日。應執行拘役拾
    日，如易科罰金，以三百元折算壹日。緩刑貳年。已經確定）於民國九十二年七
    月十日上午八時許，在桃園縣桃園市○○街七十九號一樓後方空地，不滿乙○○
    將其所有之花盆放置於該處而發生爭執，甲○○竟將抬起簡明月放置於該處之一
    只花盆往地上砸去，致該花盆及該處其他四只花盆破裂不堪使用，足生損害於乙
    ○○；甲○○、乙○○即各基於傷害之犯意，甲○○以羽毛球拍、乙○○則以地
    上所撿拾之花盆碎片丟及徒手之方式，互相攻擊對方，乙○○因而受有頭部外傷
    、上門牙挫傷鬆動、嘴唇撕裂一公分、下巴挫傷瘀腫二Ｘ二公分、右肘挫傷二Ｘ
    二公分、右小腿挫傷三Ｘ三公分、右前臂挫傷三Ｘ四公分之傷害，甲○○因而受
    有兩膝擦挫傷、左頸部、右肘及兩小腿多處擦挫傷之傷害。因認被告乙○○所為
    ，係犯刑法第二百七十七條第一項傷害罪嫌。
二、按犯罪事實應依證據認定之，無證據不得推定其犯罪事實，刑事訴訟法第一百五
    十四條定有明文。又刑事訴訟法上所謂認定犯罪事實之證據，係指足以認定被告
    確有犯罪行為之積極證據而言，該項證據自須適合於被告犯罪事實之認定，始得
    採為斷罪資料；如未發現相當證據，或證據不足以證明，自不能以推測或擬制之
    方法，以為裁判之基礎，最高法院二十九年上字第三一○五號、四十年台上字第
    八十六號分別著有判例可資參照。
三、檢察官起訴認定被告犯罪無非以：右揭互相傷害事實，業據甲○○、乙○○指訴
    歷歷，並有現場證人林奕杰結證明確，復有現場照片及桃新醫院甲種診斷證明書
    、振生醫院診斷證明書、振生醫院函及桃新醫院函在卷可稽等，為其論據。
四、訊據被告乙○○堅決否認有右揭犯行，並辯稱：當時是甲○○拿羽毛球拍毆打伊
    ，伊就跑進家裡躲起來，伊並沒有毆打甲○○，是後來伊去醫院驗傷並對甲○○
    提出告訴後，甲○○去請醫生製造出那張診斷證明書告伊云云。
五、經查：
（一）告訴人甲○○固於警訊、偵查，原審及本院審理中指述其身上之傷害係被告乙
      ○○所造成，並有其提出之桃園振生醫院「非訴訟用」之診斷證明書（見偵查
      卷第八頁）為證。且證人即被告甲○○之孫林奕杰於偵查中復證稱：伊當天聽
      到吵鬧聲，看見乙○○推甲○○，他就倒在地上，還被乙○○用拳頭打，伊拿
      球拍到後門，就被甲○○拿走，有由上往下打乙○○好幾下，伊有看見甲○○
      把一個花盆丟在地上，其他幾個花盆就跟著倒，伊住處後門有約十幾盆盆栽，
      但開門時不會撞到等語。
（二）惟查證人即本件受理到場處理之警員張榮祥於原審到庭證稱：「當時我予與同
      事巡邏，接到所裡的同事通報，說案發地點有民眾發生糾紛，我到現場的時候
      ，我看到乙○○在現場，我就問乙○○：什麼事？誰報案？乙○○說：她報案
      ，她被打，至於乙○○身上有沒有傷，因為時間過久，我不記得了，乙○○還
      說她被後門的鄰居即甲○○打，至於乙○○如何說被甲○○打，我忘記了，然
      後我就去後門，鐵門出去是一個空地，有很多盆栽，我有看到地上有一個破的
      花盆，旁邊有碎片，我就把甲○○找出來，甲○○當時也在家，甲○○出來以
      後，我沒有發現甲○○身上有什麼明顯的傷，我就問他們依何事報案，甲○○
      就說是因土地上的糾紛、吵架，甲○○並說他身上膝蓋有受傷，並說是乙○○
      打的，至於甲○○說乙○○是如何打他的，我忘記了，可是我在現場看甲○○
      ，因為甲○○穿褲子，所以我沒有看到，我在現場先照相，再請雙方當事人到
      派出所做筆錄。」（見原審卷第三八頁），證人即警員張榮祥於第一時間到達
      現場，已說明並未看到告訴人甲○○受傷。告訴人甲○○於原審詰問證人：「
      當時你來的時候，我的左頸部有被抓傷，右手臂及左腳的下腿骨也有受傷，是
      否如此？」，證人即警員張榮祥答稱：「我忘記了，因為時隔已久。」是證人
      張榮祥並未發現告訴人甲○○有受傷。從而證人林奕杰稱：看見乙○○推甲○
      ○，他就倒在地上，還被乙○○用拳頭打乙節，尚有可疑。
（三）告訴人甲○○於原審復稱：「乙○○丟我，又拉我的手拿去咬，我就跟乙○○
      拉扯，我承認有推乙○○，但是我並沒有打乙○○。」、「花盆弄破的時候，
      乙○○就拿類似花盆碎片之類的東西丟到我的膝蓋，又把我的手拉去咬。」（
      見原審卷第四一頁），告訴人甲○○指稱被告以口咬其手指，然依前開診斷書
      所載都無手指受傷之記錄，足認告訴人甲○○所稱被告拉其手拿去咬一節已不
      可信。且若是被告丟到其膝蓋，亦無左頸部受傷、右肘之可能。而依證人林奕
      杰所言：看見乙○○推甲○○，他就倒在地上，還被乙○○用拳頭打；此亦與
      告訴人之指訴不同。告訴人之指訴遭被告咬傷，或稱以花盆碎片丟傷，均不相
      符。
（四）由此觀之，告訴人甲○○之指訴，尚不能證明其傷勢係出於被告所為；桃園振
      生醫院出具「非訴訟用」之診斷證明書上所載之傷害，亦不能證明係被告所為
      。此外，又查無其他積極事證，足認被告乙○○有傷害犯行，不能證明被告乙
      ○○犯罪。
六、原審就被告乙○○部分，不察以林奕杰所為或告訴人指訴與事實不符之證言或指
    述，而為被告乙○○有罪之判決，尚有未洽。被告乙○○上訴意旨否認犯罪而指
    摘原判決此部分不當為有理由，應由本院將關於被告乙○○部分撤銷改判，諭知
    被告乙○○無罪之判決。
據上論斷，應依刑事訴訟法第三百六十九條第一項前段、第三百六十四條、第三百零
一條第一項前段，判決如主文。
本案經檢察官朱兆民到庭執行職務。
中　　　華　　　民　　　國　　九十三　　年　　　八　　　月　　三十一　　日
                              臺灣高等法院刑事第八庭
                                  審判長法  官  陳  祐  治
                                        法  官  陳  晴  教
                                        法  官  王  炳  梁
右正本證明與原本無異。
不得上訴。
                                        書記官  潘　大　鵬
中　　　華　　　民　　　國　　九十三　　年　　　九　　　月　　　一　　　日
